臺灣嘉義地方法院刑事判決　　　　　　　 94年度易字第196號
公　訴　人　臺灣嘉義地方法院檢察署檢察官
被　　　告　巳○○
　　　　　　癸○○
　　　　　　卯○○
　　　　　　丁○○
上列被告等因竊盜案件，經檢察官提起公訴（94年度偵字第2098
號、第2400號、第2430號），及移送併案審理（94年度偵字第46
58號），本院判決如下：
    主  文
巳○○連續攜帶兇器結夥三人以上竊盜，處有期徒刑壹年。
癸○○連續結夥三人以上竊盜，處有期徒刑拾月。
卯○○連續攜帶兇器結夥三人以上竊盜，累犯，處有期徒刑捌月
。
丁○○連續攜帶兇器結夥三人以上竊盜，處有期徒刑柒月。
    事  實
一、卯○○於民國93年間，因妨害兵役案件，經本院判處有期徒
    刑4月，如易科罰金，以3百元折算1日確定，並於同年9月18
    日執行完畢。又巳○○、癸○○、卯○○、丁○○與辰○○
    （另行通緝中）均意圖為自己不法所有之竊盜概括犯意，且
    巳○○與癸○○如附表一所示犯行，巳○○、卯○○、丁○○與辰○○如附表三所示犯行，共同基於意圖為自己不法所
    有之竊盜概括犯意聯絡；巳○○與姓名年籍不詳之成年人如
    附表二編號1所示其中1次犯行，巳○○、癸○○與卯○○如
    附表二編號5所示犯行，共同基於意圖為自己不法所有之竊
    盜犯意聯絡。其等四人各自或共同分別連續於如附表一、二
    、三所示之時間、地點，以如附表一、二、三所示之方式，
    竊取如附表一、二、三所示之物品。嗣於94年4月2日3時30
    分許，在嘉義市○○段○○段19地號（即蘭井街與廣寧街口
    ）舊公賣局倉庫內，為警查獲卯○○、辰○○及丁○○3人
    ，同時起出竊取之沙拉油1桶、辣椒1包、蒜頭1包、薑2包及
    蠟蠋2支，並進而循線查獲上情。
二、案經乙○○訴由嘉義市警察局第二分局報請臺灣嘉義地方法
    院檢察署檢察官偵查起訴及移送併案審理。
    理  由
甲、有罪部分：
一、訊據被告巳○○對於如附表一所示、如附表二編號3、4所示
    、如附表三所示之犯行均坦承不諱；被告癸○○就如附表一
    所示、如附表二編號2所示之犯行坦承不諱；被告卯○○、
    丁○○就如附表三所示之犯行均坦承不諱。又被告巳○○就
    如附表二編號1所示之犯行，辯稱：伊沒有偷乙○○鍋子云
    云；被告巳○○、癸○○、卯○○固供承有於如附表二編號
    5所示之時地行竊，惟其等辯稱僅共同偷竊餅乾1盒、肉粽2
    捆云云。惟查，上揭犯罪事實，業據證人甲○○、寅○○○
    、辛○○○、壬○○、丙○○、戊○○、庚○○、丑○○、
    己○○、侯秀琴等人證述綦詳，並經告訴人乙○○於本院審
    理時結證屬實，另據被告巳○○、癸○○就其坦承部分之犯
    行於本院審理時結證屬實。參以證人己○○就於如附表二編
    號5所示之時地，失竊餅乾1盒、肉粽3捆一節，迭於警詢及
    偵訊時證述綦詳，足見被告巳○○、癸○○、卯○○確有竊
    取肉粽3捆之情；而被告巳○○於如附表二編號1所示之時地
    ，前後竊取鍋子共5個一節，並經證人乙○○於本院審理時
    結證綦詳，足見被告巳○○確有此部分之竊盜犯行甚明。此
    外，並有照片6張、贓物認領保管收據3紙等在卷可考，另有
    銅線1捆扣案可資佐證，足認被告巳○○、癸○○、卯○○
    、丁○○自白部分與事實相符，而被告巳○○、癸○○、卯
    ○○上開否認犯行部分所辯，顯係卸責之詞，不足採信。本
    件事證明確，被告等竊盜犯行均堪認定。
二、論罪科刑部分：
  (一)按刑法第321條第1項第2款規定將「門扇」、「牆垣」、「
    其他安全設備」並列。則所謂「門扇」應專指門戶而言，指
    分隔住宅或建築物內外之出入口大門而言。而所謂「其他安
    全設備」，指門扇、牆垣以外，依社會通常觀念足認為防盜
    之一切設備者，即屬相當。（最高法院著有25年上字第4168
    號判例可資參照）。圍牆具有防閑之效用，依社會通常之觀
    念，屬於維護安全之防盜設備，自屬同條文規定之安全設備
    ；又刑法第321條第1項第2款之「毀越」，指毀壞與踰越二
    種情形。次按刑法第321條第1項第3款之攜帶兇器竊盜罪，
    係以行為人攜帶兇器竊盜為其加重條件。此所謂兇器，其種
    類並無限制，凡客觀上足對人之生命、身體、安全構成威脅
    ，具有危險性之兇器均屬之。且祇須行竊時攜帶此種具有危
    險性之兇器為已足，並不以攜帶之初有行兇之意圖為必要（
    最高法院著有79年臺上字第5253號判例可資參照）。被告巳
    ○○如附表三所示犯行使用之剪刀1支，為金屬製品，質地
    極為堅硬，客觀上足以對人之生命、身體、安全構成威脅，
    具有危險性，自屬兇器。另刑法上所謂建築物，係指上有屋
    面、周有門壁，適於吾人之起居出入，且定著於土地之工作
    物而言。查告訴人乙○○平時所居住之廢棄空屋，有屋頂、
    牆壁，並定著於土地一節，業據告訴人乙○○於本院審理時
    證述在卷，並有照片16張在卷可參，堪認該空屋係屬於有人
    居住之建築物。
  (二)核被告巳○○、癸○○二人，如附表一編號1、2、4至6所示
    之犯行，係犯刑法第320條第1項竊盜罪；如附表一編號3、7
    所示之犯行，係犯刑法第321條第1項第1款於夜間侵入住宅
    竊盜罪；如附表一編號8所示之犯行，係犯刑法第321條第1
    項第2款踰越安全設備竊盜罪。被告巳○○如附表二編號1、
    3、4所示之犯行，係犯刑法第320條第1項竊盜罪。被告癸○○如附表二編號2所示之犯行，係犯刑法第321條第1項第1款
    於夜間侵入有人居住之建築物竊盜罪。被告巳○○、癸○○
    、卯○○三人，如附表二編號5所示之犯行，係犯刑法第321
    條第1項第4款之結夥三人以上竊盜罪。被告巳○○、卯○○
    、丁○○三人，如附表三所示之犯行，係犯刑法第321條第1
    項第3款、第4款之攜帶兇器結夥三人以上竊盜罪。被告巳○○、癸○○如附表一所示之犯行；被告巳○○與姓名年籍不
    詳之成年人如附表二編號1所示其中1次犯行；被告巳○○、
    癸○○、卯○○如附表二編號5所示之犯行；被告巳○○、
    卯○○、丁○○、辰○○如附表三所示之犯行，共同犯罪，
    彼此間有犯意聯絡及行為分擔，均為共同正犯。被告四人前
    後多次犯行，時間緊接，犯罪構成要件相同，顯係基於概括
    犯意反覆為之，為連續犯，被告巳○○、卯○○、丁○○應
    論以情節較重之攜帶兇器結夥三人以上竊盜罪一罪，被告癸○○則論以情節較重之結夥三人竊盜罪一罪，並均加重其刑
    。又被告卯○○於93年間，因妨害兵役案件，經本院判處有
    期徒刑4月，如易科罰金，以3百元折算1日確定，並於同年9
    月18日執行完畢，此有臺灣高等法院被告全國前案紀錄表1
    份在卷可參，其於受有期徒刑之執行完畢後，5年以內再犯
    本件有期徒刑以上之罪，為累犯，應依刑法第47條規定，遞
    加重其刑。
  (三)又公訴人就被告巳○○、癸○○如附表一編號3、7所示之犯
    行，認其二人係犯刑法第320條第1項竊盜罪，惟其二人此部
    分應係犯刑法第321條第1項第1款於夜間侵入住宅竊盜罪；
    公訴人就被告巳○○如附表一編號8所示之犯行，認其係犯
    刑法第320條第1項竊盜罪，惟其此部分應係犯刑法第321條
    第1項第2款踰越安全設備竊盜罪；公訴人就被告巳○○、卯
    ○○如附表二編號5所示之犯行，認其二人係犯刑法第320條
    第1項竊盜罪，惟其二人此部分應係犯刑法第321條第1項第4
    款結夥三人以上竊盜罪，是上開所述部分，因其基本社會事
    實同一，應予變更起訴法條。再者，公訴人雖未就被告巳○○如附表二編號1所示之犯行；被告癸○○如附表一編號8所
    示、如附表二編號2、5所示之犯行提起公訴，惟此部分之犯
    罪事實，與上揭起訴並經本院判決有罪之部分，有連續犯之
    裁判上一罪之關係，為起訴效力所及，本院自得併予審理。
    爰分別審酌被告四人之犯罪動機、行為之手段、竊取財物之
    次數、價值，及其等犯後態度等一切情狀，各量處如主文所
    示之刑。至扣案之銅線1捆，係被告巳○○、卯○○、丁○○因犯罪所得之物，業據其等供承在卷，既非其所有，爰不
    依刑法第38條第1項第3款宣告沒收。又被告巳○○如附表三
    所示犯行使用之剪刀1支，雖係供本件犯罪所用，惟係被告
    巳○○偷竊而來，業據被告巳○○供述在卷，是既非被告所
    有，亦不併予諭知沒收。
乙、不另為無罪諭知部分：
一、公訴意旨另以：被告卯○○與巳○○共同基於意圖為自己不
    法所有之犯意聯絡，於94年3月下旬某日許，侵入嘉義市○○街14號倉庫內，共同竊取庚○○所有之果汁4箱。因認被
    告卯○○就此部分另涉刑法第320條第1項竊盜罪嫌。
二、按被告或共犯之自白，不得作為有罪判決之唯一證據，仍應
    調查其他必要之證據，以察其是否與事實相符；犯罪事實應
    依證據認定之，無證據不得認定其犯罪事實；不能證明被告
    犯罪者，應諭知無罪之判決，刑事訴訟法第156條第2項、第
    154條第2項、第301條第1項分別定有明文。公訴人認被告卯
    ○○涉有此部分犯行，無非係以被告巳○○、癸○○於偵查
    中之自白為其論據。
三、經查，上開竊盜犯行即如附表一編號8所示之犯行，係被告
    巳○○、癸○○所為，被告卯○○並未參與等情，業據被告
    巳○○於本院審理時結證屬實，並經被告癸○○供承在卷。
    是以被告卯○○此部分犯行，僅有被告巳○○、癸○○於偵
    查中之自白，自不得作為被告卯○○有罪判決之唯一證據，
    此外，復查無其他積極證據足資證明被告卯○○確有公訴人
    所指之犯行，難認被告巳○○、癸○○之自白與事實相符，
    是就此部分應認被告卯○○罪嫌尚有不足。惟公訴意旨既認
    被告卯○○此部分與上開起訴經本院判刑之有罪部分，具有
    連續犯之關係，屬於裁判上之一罪，故就此部分，不另為無
    罪之諭知，併此敘明。
據上論斷，應依刑事訴訟法第299條第1項前段、第300條，刑法
第28條、第56條、第321條第1項第3款、第4款、第47條，判決如
主文。
本案經檢察官廖素琪到庭執行職務。
中　　華　　民　　國　　94　　年　　8 　　月　　31　　日
                    刑事第三庭  審判長法  官  沈福財
                                      法  官  陳端宜
                                      法  官  卓春慧
上列正本證明與原本無異。
如不服本判決，應於判決送達後10日內向本院提出上訴狀（應附
繕本）。告訴人或被害人如對於本判決不服者，應具備理由請求
檢察官上訴，其上訴期間之計算係以檢察官收受判決正本之日期
為準。
中　　華　　民　　國　　94　　年　　9 　　月　　 2　　日
                                      書記官  江芳耀
附錄本案論罪科刑法條全文：
刑法第321條：
犯竊盜罪而有左列情形之一者，處6月以上、5年以下有期徒刑：
一  於夜間侵入住宅或有人居住之建築物、船艦或隱匿其內而犯之
    者。
二  毀越門扇、牆垣或其他安全設備而犯之者。
三  攜帶兇器而犯之者。
四  結夥三人以上而犯之者。
五  乘火災、水災或其他災害之際而犯之者。
六  在車站或埠頭而犯之者。
前項之未遂犯罰之。
附表一：
┌──┬─────┬─────┬────┬──────┐
│編號│  時間    │地點、方式│被害人  │竊得財物    │
├──┼─────┼─────┼────┼──────┤
│ 1  │94年3月10 │巳○○、黃│甲○○  │沙拉油1桶（ │
│    │日5時許   │俊淵共同於│        │價格約300元 │
│    │          │嘉義市仁愛│        │）          │
│    │          │路嘉年華戲│        │            │
│    │          │院前之攤位│        │            │
│    │          │徒手竊取  │        │            │
├──┼─────┼─────┼────┼──────┤
│ 2  │94年3月26 │巳○○、黃│寅○○○│辣椒1包、蒜 │
│    │日6時許   │俊淵共同於│        │頭1包、薑2包│
│    │          │嘉義市西區│        │（價格約300 │
│    │          │北興街67號│        │元）        │
│    │          │前之攤位徒│        │            │
│    │          │手竊取    │        │            │
├──┼─────┼─────┼────┼──────┤
│ 3  │94年3月28 │巳○○、黃│子○    │啤酒3罐、礦 │
│    │日深夜    │俊淵共同於│        │泉水4瓶     │
│    │          │夜間侵入嘉│        │            │
│    │          │義市○○街│        │            │
│    │          │195號住宅 │        │            │
│    │          │徒手竊取  │        │            │
├──┼─────┼─────┼────┼──────┤
│ 4  │94年3月29 │巳○○、黃│壬○○  │蠟燭2支（價 │
│    │日4時許   │俊淵共同於│        │格約350元） │
│    │          │嘉義市林森│        │            │
│    │          │西路與新榮│        │            │
│    │          │街口「四面│        │            │
│    │          │佛廟寺」前│        │            │
│    │          │之攤位徒手│        │            │
│    │          │竊取      │        │            │
├──┼─────┼─────┼────┼──────┤
│ 5  │94年3月29 │巳○○、黃│丙○○  │鴨肉3包、白 │
│    │日4時許   │俊淵共同於│        │菜4粒、高麗 │
│    │          │嘉義市北興│        │菜3粒（價格 │
│    │          │街35號前之│        │約2000元）  │
│    │          │攤位徒手竊│        │            │
│    │          │取        │        │            │
├──┼─────┼─────┼────┼──────┤
│ 6  │94年3月29 │巳○○、黃│甲○○  │油炸食物1箱 │
│    │日5時許   │俊淵共同於│        │（價格約1500│
│    │          │嘉義市仁愛│        │元）        │
│    │          │路嘉年華戲│        │            │
│    │          │院前之攤位│        │            │
│    │          │徒手竊取  │        │            │
├──┼─────┼─────┼────┼──────┤
│ 7  │94年3月31 │巳○○、黃│戊○○  │豬肉1塊、雞 │
│    │日1時許   │俊淵共同於│        │蛋2個、辣椒 │
│    │          │夜間侵入嘉│        │醬1瓶（價格 │
│    │          │義市○○路│        │約138元）   │
│    │          │2段129巷6 │        │            │
│    │          │號住宅徒手│        │            │
│    │          │竊取      │        │            │
├──┼─────┼─────┼────┼──────┤
│ 8  │94年3月下 │巳○○以攀│庚○○  │果汁4箱     │
│    │旬某日某時│爬圍牆踰越│        │            │
│    │許        │安全設備之│        │            │
│    │          │方式，進入│        │            │
│    │          │嘉義市廣寧│        │            │
│    │          │街14號倉庫│        │            │
│    │          │內打開大門│        │            │
│    │          │讓癸○○進│        │            │
│    │          │入，2人徒 │        │            │
│    │          │手竊取    │        │            │
└──┴─────┴─────┴────┴──────┘
附表二：
┌──┬─────┬─────┬────┬──────┐
│編號│  時間    │地點、方式│被害人  │竊得財物    │
├──┼─────┼─────┼────┼──────┤
│ 1  │94年3月初 │乙○○平日│乙○○  │鍋子共5個   │
│    │起至同年3 │允許巳○○│        │（3次竊取鍋 │
│    │月13日止  │進入其位於│        │子各1個、1次│
│    │          │嘉義市大雅│        │竊取鍋子2個 │
│    │          │路二段228 │        │）          │
│    │          │紀念公園對│        │            │
│    │          │面所居住之│        │            │
│    │          │廢棄空屋建│        │            │
│    │          │築物內吃東│        │            │
│    │          │西，惟涂信│        │            │
│    │          │吉吃東西後│        │            │
│    │          │，竟徒手竊│        │            │
│    │          │取鍋子4次 │        │            │
│    │          │，其中1次 │        │            │
│    │          │係與姓名年│        │            │
│    │          │籍不詳之成│        │            │
│    │          │年男子共同│        │            │
│    │          │竊取1個鍋 │        │            │
│    │          │子        │        │            │
├──┼─────┼─────┼────┼──────┤
│ 2  │94年3月15 │癸○○於夜│ 同上   │NIKE之衣服1 │
│    │日1時許   │間侵入上開│        │件          │
│    │          │有人居住之│        │            │
│    │          │建築物徒手│        │            │
│    │          │竊取      │        │            │
├──┼─────┼─────┼────┼──────┤
│ 3  │94年3月中 │巳○○於嘉│丑○○  │便當2個、飲 │
│    │旬        │義市○○路│        │料3瓶、遊戲 │
│    │          │433號「全 │        │軟體光碟3片 │
│    │          │家便利商店│        │、PLAYBOY雜 │
│    │          │」徒手竊取│        │誌3本（價格 │
│    │          │          │        │約1500元）  │
│    │          │          │        │            │
│    │          │          │        │            │
├──┼─────┼─────┼────┼──────┤
│ 4  │94年3月26 │巳○○於嘉│甲○○  │剪刀1支（價 │
│    │日5時5分許│義市○○路│        │格約100元） │
│    │          │嘉年華戲院│        │            │
│    │          │前徒手竊取│        │            │
├──┼─────┼─────┼────┼──────┤
│ 5  │94年3月26 │巳○○、黃│己○○  │餅乾1盒、肉 │
│    │日5時許   │俊淵、涂文│        │粽3捆（價格 │
│    │          │仲共同於嘉│        │約1300元）  │
│    │          │義市○○街│        │            │
│    │          │64號前徒手│        │            │
│    │          │竊取      │        │            │
└──┴─────┴─────┴────┴──────┘
附表三：
┌──┬─────┬─────┬───────────┐
│編號│  時間    │  地點    │        方式          │
├──┼─────┼─────┼───────────┤
│ 1  │94年3月底 │嘉義市西門│由巳○○攜帶上開竊取而│
│    │某日      │段8小段19 │客觀上對人之生命、身體│
│    │          │地號（即蘭│構成威脅足為兇器使用之│
│    │          │井街與廣寧│剪刀1支，竊取國有財產 │
│    │          │街口）舊公│局嘉義分處保管之電線1 │
│    │          │賣局倉庫  │捆，由卯○○、丁○○及│
│    │          │          │辰○○3人在場把風，竊 │
│    │          │          │得後由該3人共同剝取電 │
│    │          │          │線內之銅線後，再交由涂│
│    │          │          │信吉以400元之價格出售 │
│    │          │          │予中古商。            │
│    │          │          │                      │
├──┼─────┼─────┼───────────┤
│ 2  │94年4月2日│同上      │由巳○○攜帶上開竊取之│
│    │1時許     │          │剪刀1支，竊取國有財產 │
│    │          │          │局嘉義分處保管之電線1 │
│    │          │          │捆，由卯○○、丁○○及│
│    │          │          │辰○○3人在場把風，竊 │
│    │          │          │得後由該3人共同剝取電 │
│    │          │          │線內之銅線。          │
└──┴─────┴─────┴───────────┘
